hu: Ruházat és kiegészítők > Ruházat > Hálóruhák és pihenőruhák > Pihenőruhák > Pihenőruha-alsók: Boxerek; Joggerek; Leggingsek; Otthoni nadrágok; Rövidnadrágok; Szoknyák
nl: Kleding en accessoires > Kleding > Nachtkleding en loungewear > Loungewear > Loungewearbroeken: Boxers; Joggers; Leggings; Loungebroeken; Korte broeken; Rokken
es: Ropa y accesorios > Prendas de vestir > Ropa para dormir y para estar en casa > Ropa cómoda > Pantalones de estar por casa: Bóxer; Pantalones para correr; Leggings; Pantalones para estar en casa; Pantalones cortos; Faldas
da: Tøj og tilbehør > Tøj > Nattøj og fritidstøj > Fritidstøj > Fritidstøj – underdele: Boksershorts; Joggers; Leggings; Loungebukser; Shorts; Nederdele
sv: Kläder och accessoarer > Klädsel > Sovkläder och myskläder > Myskläder > Myskläder underdelar: Boxer; Joggingbyxor; Leggings; Mysbyxor; Shorts; Kjolar
sl-SI: Oblačila in dodatki > Oblačila > Pižame in oblačila za prosti čas > Oblačila za prosti čas > Spodnji deli oblačil za prosti čas: Boksarice; Tekaške hlače; Pajkice; Hlače za sprostitev; Kratke hlače; Krila
pl: Ubrania i akcesoria > Odzież > Piżamy i ubrania na co dzień > Ubrania na co dzień > Spodnie do noszenia na co dzień: Bokserki; Joggery; Legginsy; Spodnie domowe; Szorty; Spódnice
en: Apparel & Accessories > Clothing > Sleepwear & Loungewear > Loungewear > Loungewear Bottoms: Boxers; Joggers; Leggings; Lounge Pants; Shorts; Skirts
tr: Kıyafet ve Aksesuarlar > Giyim Eşyaları > Yatak ve Ev Kıyafetleri > Ev Kıyafetleri > Ev Kıyafetleri - Alt: Boxer; Koşu; Tayt; Ev pantolonları; Şortlar; Etekler
zh-TW: 服飾與配件 > 衣著 > 睡衣/居家服 > 家居服 > 家居服下著: 四角褲; 束口褲; 內搭褲; 居家褲; 短褲; 裙
ru: Одежда, обувь и аксессуары > Одежда > Одежда для дома и сна > Одежда для дома > Брюки, шорты и юбки для дома: Боксеры; Джоггеры; Легинсы; Домашние брюки; Шорты; Юбки
nb: Klær og tilbehør > Klesplagg > Nattøy og koseplagg > Koseplagg > Koseplagg underdeler: Boksere; Joggebukser; Leggings; Kosebukser; Shorts; Skjørt
zh-CN: 服饰与配饰 > 服装 > 睡衣/家居服 > 家居服 > 家居服下装: 四角裤; 慢跑运动裤; 紧身裤; 家居裤; 短裤; 裙子
th: เสื้อผ้าและเครื่องประดับ > เสื้อผ้า > ชุดนอน > ชุดลำลอง > กางเกงลำลอง: กางเกงบ็อกเซอร์; กางเกงจ็อกเกอร์; กางเกงเลกกิ้ง; กางเกงเลานจ์แวร์; กางเกงขาสั้น; กระโปรง
vi: Quần áo & Phụ kiện > Quấn áo > Đồ ngủ & đồ lót > Quần áo mặc nhà > Quần mặc nhà: Quần đùi; Quần chạy bộ; Quần bó sát; Quần mặc nhà; Quần soóc; Chân váy
bg-BG: Облекло и аксесоари > Облекло > Спално и домашно облекло > Домашно облекло > Домашни долнища: Боксерки; Джогъри; Клинове; Домашни панталони; Шорти; Поли
fi: Vaatteet ja asusteet > Vaatteet > Yö- ja oloasut > Oloasut > Oloasuhousut: Bokserit; Joggersit; Leggingsit; Olohousut; Shortsit; Hameet
lt-LT: Apranga ir aksesuarai > Drabužiai > Pižamos ir poilsio drabužiai > Poilsio drabužiai > Poilsio kelnės: Boksikės; Bėgimo kelnės; Tamprės; Laisvalaikio kelnės; Šortai; Sijonai
hr-HR: Odjeća i modni dodaci > Odjeća > Odjeća za spavanje i udobna odjeća za nošenje kod kuće > Udobna odjeća za nošenje kod kuće > Donji dio udobne odjeće za nošenje kod kuće: Bokserice; Hlače za trčanje; Tajice; Udobne hlače za nošenje kod kuće; Kratke hlače; Suknje
pt-BR: Vestuário e acessórios > Roupas > Pijamas e roupas casuais > Roupas casuais > Peças inferiores casuais: Boxers; Joggers; Leggings; Calças loungewear; Shorts; Saias
fr: Vêtements et accessoires > Vêtements > Vêtements de nuit et de détente > Vêtements de détente > Bas de détente: Caleçon; Pantalons de jogging; Leggings; Pantalons de détente; Shorts; Jupes
ja: ファッション・アクセサリー > 衣料品 > ナイトウェア・ルームウエア > ルームウェア > ルームウェア ボトムス: ボクサー; ジョガー; レギンス; ラウンジパンツ; ショートパンツ; スカート
pt-PT: Acessórios e vestuário > Vestuário > Roupa de dormir e roupa casual > Roupa casual > Calças de loungewear: Boxers; Calças de corrida; Leggings; Calças de descanso; Calções; Saias
de: Bekleidung & Accessoires > Bekleidung > Nachtwäsche & Loungewear > Loungewear > Loungewear-Unterteile: Boxershorts; Jogginghosen; Leggins; Lounge-Hosen; Shorts; Röcke
el: Ένδυση και αξεσουάρ > Ενδύματα > Ενδύματα ύπνου & άνετα ρούχα για το σπίτι > Άνετα ρούχα για το σπίτι > Άνετα παντελόνια για το σπίτι: Μπόξεράκια; Φόρμες Joggers; Κολάν; Παντελόνια lounge; Σορτς; Φούστες
ro-RO: Îmbrăcăminte și accesorii > Îmbrăcăminte > Îmbrăcăminte de dormit și de relaxare > Îmbrăcăminte de relaxare > Pantaloni de relaxare: Boxeri; Pantaloni pentru jogging; Colanți; Pantaloni de casă; Pantaloni scurți; Fuste
cs: Oblečení a doplňky > Oblečení > Noční a domácí oblečení > Oblečení na doma > Oblečení na doma – spodní díly: Trenýrky; Joggery; Legíny; Domácí kalhoty; Šortky; Sukně
sk-SK: Oblečenie a doplnky > Oblečenie > Pyžamá a domáce oblečenie > Domáce oblečenie > Domáce nohavice: Boxerky; Tepláky; Legíny; Domáce pohodlné nohavice; Šortky; Sukne
ko: 의류/액세서리 > 의류 > 잠옷/평상복 > 평상복 > 평상복 하의: 복서; 조거; 레깅스; 라운지 팬츠; 반바지; 치마
it: Abbigliamento e accessori > Abbigliamento > Abbigliamento da notte e da camera > Abbigliamento da camera > Pantaloni da camera: Boxer; Joggers; Leggings; Pantaloni da casa; Pantaloncini; Gonne